【裁判字號】    97,交簡上,142
【裁判日期】    971031
【裁判案由】    過失傷害
【裁判全文】
臺灣臺北地方法院刑事判決           97年度交簡上字第142號
上  訴  人
即  被  告  乙○○
上列上訴人即被告因違反過失傷害案件，不服本院九十七年度店
交簡字第三七二號，中華民國九十七年七月三十日第一審簡易判
決（聲請簡易判決處刑案號：臺灣臺北地方法院檢察署九十七年
度偵字第一○一五六號），本院管轄之第二審合議庭判決如下：
    主  文
上訴駁回。
乙○○緩刑肆年，並應履行如附表所示之事項。
    事  實
一、乙○○於民國九十六年十二月十一日晚間九時四十五分，騎
    乘車牌號碼ＪＡ三—三五七號重型機車，沿臺北市○○區○○路北往南方向行駛，途經同路段八之一號前，本應注意車
    輛行駛時，駕駛人應注意車前狀況，並隨時採取必要之安全
    措施，且在對向有來車交會時不得超車，而依當時情形，亦
    無不能注意之情事，竟疏於注意，貿然超車，致擦撞由丙○○騎乘搭載甲○○沿同路段對向車道南往北方向行駛之車牌
    號碼ＫＥＭ—七九一重型機車，致丙○○及甲○○人車倒地
    ，並分別受有右鎖骨骨折及腹部挫傷等傷害。
二、案經丙○○及甲○○訴由臺北市政府警察局文山第一分局報
    請臺灣臺北地方法院檢察署檢察官偵查聲請以簡易判決處刑
    。
    理  由
一、 上揭事實業據被告乙○○於本院準備程序（見本院卷第十
     八頁）、審理程序（見本院卷第三九頁）中坦承不諱，經
     核與告訴人丙○○、甲○○於偵查中指訴情節相符（見九
     十七年度偵字第一○一五六號卷第四、五頁），復有臺北
     市立萬芳醫院乙種診斷證明書（見九十七年度他字第三二
     一四號卷第四頁）、道路交通事故現場圖（見九十七年度
     他字第三二一四號卷第十二頁）臺北市政府警察局交通警
     察大隊道路交通事故初步分析研判表（見九十七年度他字
     第三二一四號卷第十三頁）及現場照片（見九十七年度他
     字第三二一四號卷第十四至十六頁）附卷足憑，足徵被告
     之自白與事實相符，堪以採信；綜上所述，本件事證明確
     ，被告過失傷害犯行，已堪認定，應依法論科。
二、核被告所為，係犯刑法第二百八十四條第一項前段之過失傷
    害罪，被告以一過失行為致告訴人丙○○、甲○○二人受傷
    ，係屬想像競合犯，依刑法第五十五條之規定，應從一重論
    處過失傷害罪。原審認被告罪證明確，援引刑事訴訟法第四
    百四十九條第一項前段、第四百五十四條第二項、刑法第二
    百八十四條第一項前段、第四十一條第一項前段，刑法施行
    法第一條之一第一項、第二項，逕以簡易判決判處拘役四十
    日，諭知易科罰金之折算標準，除漏未援引刑事訴訟法第四
    百四十九第三項應予補充外，其餘認事用法並無違誤，量刑
    亦屬妥適，上訴意旨，指摘原判決量刑過重，自非可採，其
    上訴無理由，應予駁回。末查，被告未曾因故意受有期徒刑
    以上刑之宣告，有臺灣高等法院被告前案紀錄表在卷可按（
    見本院卷第五頁），其犯後已坦承犯行，經此偵審程序之進
    行，當知警惕，而無再犯之虞，且已獲得告訴人之諒解，本
    院認所宣告之刑以暫不執行為適當，爰併宣告緩刑四年，以
    啟自新。惟被告所為已造成告訴人丙○○、甲○○一定損害
    ，自以命其履行一定負擔為宜，被告於本院準備程序、審理
    程序中亦同意賠償告訴人丙○○、甲○○金錢（見本院卷第
    十九、四十頁），爰併依刑法第七十四條第二項第三款，命
    被告應依如附表所示，向告訴人丙○○、甲○○支付一定之
    賠償金。
據上論斷，應依刑事訴訟法第四百五十五條之一第一項、第三項
、第三百六十八條，刑法第七十四條第一項第一款、第二項第三
款，判決如主文。
本案經檢察官羅月君到庭執行職務
中    華    民    國    97    年    10    月    31    日
                  刑事第十四庭  審判長法  官  蔡坤湖
                                      法  官  陳琪媛
                                      法  官  李家慧
上正本證明與原本無異。
本判決不得上訴。
                                      書記官  鄭淑丰
中    華    民    國    97    年    10    月    31    日
附表：
┌───┬─────────────────────────────┐
│編號  │應履行事項內容                                            │
├───┼─────────────────────────────┤
│ 一、 │被告應自民國九十七年十一月五日起，至九十九年六月五日止，於│
│      │每月五日以前給付新臺幣五千元整予告訴人丙○○、甲○○，共計│
│      │賠償告訴人丙○○、甲○○新臺幣十萬元整。                  │
└───┴─────────────────────────────┘


司法院資訊處製作；財團法人民間司法改革基金會備份。
